{"present": {"1 Singular": {"Affirmative": "seift\u00edm", "Question": "an seift\u00edm?", "Negative": "n\u00ed sheift\u00edm"}, "2 Singular": {"Affirmative": "seift\u00edonn t\u00fa", "Question": "an seift\u00edonn t\u00fa?", "Negative": "n\u00ed sheift\u00edonn t\u00fa"}, "3 Singular": {"Male": {"Affirmative": "seift\u00edonn s\u00e9", "Question": "an seift\u00edonn s\u00e9?", "Negative": "n\u00ed sheift\u00edonn s\u00e9"}, "Female": {"Affirmative": "seift\u00edonn s\u00ed", "Question": "an seift\u00edonn s\u00ed?", "Negative": "n\u00ed sheift\u00edonn s\u00ed"}}, "1 Plural": {"Compressed": {"Affirmative": "seift\u00edmid", "Question": "an seift\u00edmid?", "Negative": "n\u00ed sheift\u00edmid"}, "Extended": {"Affirmative": "seift\u00edonn muid", "Question": "an seift\u00edonn muid?", "Negative": "n\u00ed sheift\u00edonn muid"}}, "2 Plural": {"Affirmative": "seift\u00edonn sibh", "Question": "an seift\u00edonn sibh?", "Negative": "n\u00ed sheift\u00edonn sibh"}, "3 Plural": {"Affirmative": "seift\u00edonn siad", "Question": "an seift\u00edonn siad?", "Negative": "n\u00ed sheift\u00edonn siad"}, "Passive": {"Affirmative": "seift\u00edtear", "Question": "an seift\u00edtear?", "Negative": "n\u00ed sheift\u00edtear"}}, "future": {"1 Singular": {"Affirmative": "seifteoidh m\u00e9", "Question": "an seifteoidh m\u00e9?", "Negative": "n\u00ed sheifteoidh m\u00e9"}, "2 Singular": {"Affirmative": "seifteoidh t\u00fa", "Question": "an seifteoidh t\u00fa?", "Negative": "n\u00ed sheifteoidh t\u00fa"}, "3 Singular": {"Male": {"Affirmative": "seifteoidh s\u00e9", "Question": "an seifteoidh s\u00e9?", "Negative": "n\u00ed sheifteoidh s\u00e9"}, "Female": {"Affirmative": "seifteoidh s\u00ed", "Question": "an seifteoidh s\u00ed?", "Negative": "n\u00ed sheifteoidh s\u00ed"}}, "1 Plural": {"Compressed": {"Affirmative": "seifteoimid", "Question": "an seifteoimid?", "Negative": "n\u00ed sheifteoimid"}, "Extended": {"Affirmative": "seifteoidh muid", "Question": "an seifteoidh muid?", "Negative": "n\u00ed sheifteoidh muid"}}, "2 Plural": {"Affirmative": "seifteoidh sibh", "Question": "an seifteoidh sibh?", "Negative": "n\u00ed sheifteoidh sibh"}, "3 Plural": {"Affirmative": "seifteoidh siad", "Question": "an seifteoidh siad?", "Negative": "n\u00ed sheifteoidh siad"}, "Passive": {"Affirmative": "seifteofar", "Question": "an seifteofar?", "Negative": "n\u00ed sheifteofar"}}, "past": {"1 Singular": {"Affirmative": "sheiftigh m\u00e9", "Question": "ar sheiftigh m\u00e9?", "Negative": "n\u00edor sheiftigh m\u00e9"}, "2 Singular": {"Affirmative": "sheiftigh t\u00fa", "Question": "ar sheiftigh t\u00fa?", "Negative": "n\u00edor sheiftigh t\u00fa"}, "3 Singular": {"Male": {"Affirmative": "sheiftigh s\u00e9", "Question": "ar sheiftigh s\u00e9?", "Negative": "n\u00edor sheiftigh s\u00e9"}, "Female": {"Affirmative": "sheiftigh s\u00ed", "Question": "ar sheiftigh s\u00ed?", "Negative": "n\u00edor sheiftigh s\u00ed"}}, "1 Plural": {"Compressed": {"Affirmative": "sheift\u00edomar", "Question": "ar sheift\u00edomar?", "Negative": "n\u00edor sheift\u00edomar"}, "Extended": {"Affirmative": "sheiftigh muid", "Question": "ar sheiftigh muid?", "Negative": "n\u00edor sheiftigh muid"}}, "2 Plural": {"Affirmative": "sheiftigh sibh", "Question": "ar sheiftigh sibh?", "Negative": "n\u00edor sheiftigh sibh"}, "3 Plural": {"Compressed": {"Affirmative": "sheiftigh siad", "Question": "ar sheiftigh siad?", "Negative": "n\u00edor sheiftigh siad"}, "Extended": {"Affirmative": "sheift\u00edodar", "Question": "ar sheift\u00edodar?", "Negative": "n\u00edor sheift\u00edodar"}}, "Passive": {"Affirmative": "seift\u00edodh", "Question": "ar seift\u00edodh?", "Negative": "n\u00edor seift\u00edodh"}}, "condi": {"1 Singular": {"Affirmative": "sheifteoinn", "Question": "an seifteoinn?", "Negative": "n\u00ed sheifteoinn"}, "2 Singular": {"Affirmative": "sheifteof\u00e1", "Question": "an seifteof\u00e1?", "Negative": "n\u00ed sheifteof\u00e1"}, "3 Singular": {"Male": {"Affirmative": "sheifteodh s\u00e9", "Question": "an seifteodh s\u00e9?", "Negative": "n\u00ed sheifteodh s\u00e9"}, "Female": {"Affirmative": "sheifteodh s\u00ed", "Question": "an seifteodh s\u00ed?", "Negative": "n\u00ed sheifteodh s\u00ed"}}, "1 Plural": {"Compressed": {"Affirmative": "sheifteoimis", "Question": "an seifteoimis?", "Negative": "n\u00ed sheifteoimis"}, "Extended": {"Affirmative": "sheifteodh muid", "Question": "an seifteodh muid?", "Negative": "n\u00ed sheifteodh muid"}}, "2 Plural": {"Affirmative": "sheifteodh sibh", "Question": "an seifteodh sibh?", "Negative": "n\u00ed sheifteodh sibh"}, "3 Plural": {"Compressed": {"Affirmative": "sheifteoid\u00eds", "Question": "an seifteoid\u00eds?", "Negative": "n\u00ed sheifteoid\u00eds"}, "Extended": {"Affirmative": "sheifteodh siad", "Question": "an seifteodh siad?", "Negative": "n\u00ed sheifteodh siad"}}, "Passive": {"Affirmative": "sheifteofa\u00ed", "Question": "an seifteofa\u00ed?", "Negative": "n\u00ed sheifteofa\u00ed"}}, "imper": {"1 Singular": {"Affirmative": "seift\u00edm!", "Negative": "n\u00e1 seift\u00edm!"}, "2 Singular": {"Affirmative": "seiftigh!", "Negative": "n\u00e1 seiftigh!"}, "3 Singular": {"Male": {"Affirmative": "seift\u00edodh s\u00e9!", "Negative": "n\u00e1 seift\u00edodh s\u00e9!"}, "Female": {"Affirmative": "seift\u00edodh s\u00ed!", "Negative": "n\u00e1 seift\u00edodh s\u00ed!"}}, "1 Plural": {"Compressed": {"Affirmative": "seift\u00edmis!", "Negative": "n\u00e1 seift\u00edmis!"}, "Extended": {"Affirmative": "seift\u00edodh muid!", "Negative": "n\u00e1 seift\u00edodh muid!"}}, "2 Plural": {"Affirmative": "seift\u00edg\u00ed!", "Negative": "n\u00e1 seift\u00edg\u00ed!"}, "3 Plural": {"Compressed": {"Affirmative": "seift\u00edd\u00eds!", "Negative": "n\u00e1 seift\u00edd\u00eds!"}, "Extended": {"Affirmative": "seift\u00edodh siad!", "Negative": "n\u00e1 seift\u00edodh siad!"}}, "Passive": {"Affirmative": "seift\u00edtear!", "Negative": "n\u00e1 seift\u00edtear!"}}, "pastConti": {"1 Singular": {"Affirmative": "sheift\u00ednn", "Question": "an seift\u00ednn?", "Negative": "n\u00ed sheift\u00ednn"}, "2 Singular": {"Affirmative": "sheift\u00edte\u00e1", "Question": "an seift\u00edte\u00e1?", "Negative": "n\u00ed sheift\u00edte\u00e1"}, "3 Singular": {"Male": {"Affirmative": "sheift\u00edodh s\u00e9", "Question": "an seift\u00edodh s\u00e9?", "Negative": "n\u00ed sheift\u00edodh s\u00e9"}, "Female": {"Affirmative": "sheift\u00edodh s\u00ed", "Question": "an seift\u00edodh s\u00ed?", "Negative": "n\u00ed sheift\u00edodh s\u00ed"}}, "1 Plural": {"Compressed": {"Affirmative": "sheift\u00edmis", "Question": "an seift\u00edmis?", "Negative": "n\u00ed sheift\u00edmis"}, "Extended": {"Affirmative": "sheift\u00edodh muid", "Question": "an seift\u00edodh muid?", "Negative": "n\u00ed sheift\u00edodh muid"}}, "2 Plural": {"Affirmative": "sheift\u00edodh sibh", "Question": "an seift\u00edodh sibh?", "Negative": "n\u00ed sheift\u00edodh sibh"}, "3 Plural": {"Compressed": {"Affirmative": "sheift\u00edd\u00eds", "Question": "an seift\u00edd\u00eds?", "Negative": "n\u00ed sheift\u00edd\u00eds"}, "Extended": {"Affirmative": "sheift\u00edodh siad", "Question": "an seift\u00edodh siad?", "Negative": "n\u00ed sheift\u00edodh siad"}}, "Passive": {"Affirmative": "sheift\u00edt\u00ed", "Question": "an seift\u00edt\u00ed?", "Negative": "n\u00ed sheift\u00edt\u00ed"}}, "subj": {"1 Singular": {"Affirmative": "go seift\u00ed m\u00e9", "Negative": "n\u00e1r sheift\u00ed m\u00e9"}, "2 Singular": {"Affirmative": "go seift\u00ed t\u00fa", "Negative": "n\u00e1r sheift\u00ed t\u00fa"}, "3 Singular": {"Male": {"Affirmative": "go seift\u00ed s\u00e9", "Negative": "n\u00e1r sheift\u00ed s\u00e9"}, "Female": {"Affirmative": "go seift\u00ed s\u00ed", "Negative": "n\u00e1r sheift\u00ed s\u00ed"}}, "1 Plural": {"Compressed": {"Affirmative": "go seift\u00edmid", "Negative": "n\u00e1r sheift\u00edmid"}, "Extended": {"Affirmative": "go seift\u00ed muid", "Negative": "n\u00e1r sheift\u00ed muid"}}, "2 Plural": {"Affirmative": "go seift\u00ed sibh", "Negative": "n\u00e1r sheift\u00ed sibh"}, "3 Plural": {"Affirmative": "go seift\u00ed siad", "Negative": "n\u00e1r sheift\u00ed siad"}, "Passive": {"Affirmative": "go seift\u00edtear", "Negative": "n\u00e1r sheift\u00edtear"}}, "verbal noun": "seifti\u00fa", "verbal adjective": "seiftithe"}